【裁判字號】    99,交簡上,8
【裁判日期】    990525
【裁判案由】    公共危險
【裁判全文】
臺灣苗栗地方法院刑事判決             99年度交簡上字第8號
上  訴  人
即  被  告  甲○○
上列上訴人因公共危險案件，不服本院苗栗簡易庭中華民國99年
3 月12日99年度苗交簡字第138 號第一審簡易判決（聲請簡易判
決處刑案號：99年度偵字第620 號），提起上訴，本院管轄之第
二審合議庭判決如下：
    主  文
上訴駁回。
    事  實
一、甲○○於民國98年12月16日凌晨5 、6 時許起，在苗栗縣竹
    南鎮中港市場早點攤飲畢米酒5 杯後，已達不能安全駕駛動
    力交通工具之程度，仍於同日上午10時許，騎乘車牌號碼
    602 -DML號重型機車上路，欲返回苗栗縣頭份鎮○○里○ 鄰
    ○○街189 號住處。嗣同日上午10時30分許，行經苗栗縣竹
    南鎮○○里○○路736 號對向時，因酒後注意力降低，未能
    安全操控車輛，不慎摔倒成傷。嗣經送醫急救，並對其抽血
    實施酒精濃度測試，檢出血液中酒精含量高達368.6mg/dl（
    換算呼氣酒精濃度值為每公升1.84毫克），因而獲悉上情。
二、案經苗栗縣警察局竹南分局報請臺灣苗栗地方法院檢察署檢
    察官聲請以簡易判決處刑。
    理  由
一、按現行刑事訴訟法為保障被告之反對詰問權，排除具有虛偽
    危險性之傳聞證據，以求實體真實之發見，於該法第159 條
    第1 項明定被告以外之人於審判外之言詞或書面陳述，除法
    律有規定者外，不得作為證據。而刑事訴訟法第159 條之1
    至159 條之4 有傳聞法則之例外規定，且被告以外之人於審
    判外之陳述，雖不符前4 條之規定，而經當事人於審判程序
    同意作為證據，法院審酌該言詞陳述或書面陳述作成時之情
    況，認為適當者，亦得為證據；當事人、代理人或辯護人於
    法院調查證據時，知有第159 條第1 項不得為證據之情形，
    而未於言詞辯論終結前聲明異議者，視為有前項之同意，刑
    事訴訟法第159 條之5 定有明文。本案以下所引用之被告以
    外之人於審判外之陳述（含書面陳述），業經本院於準備程
    序及審理時予以提示並告以要旨，且各經檢察官、被告表示
    意見，迄於言詞辯論終結前，均未主張有刑事訴訟法第159
    條第1 項不得為證據之情形，是應視為同意作為證據，且經
    本院審酌後，無取得證據違法、欠缺供述之任意性或證據證
    明力顯然偏低等不適當之情形，認均有證據能力，合先敘明
    。
二、上開犯罪事實，業據上訴人即被告甲○○於警詢、偵查中及
    本院審理時均供承不諱，且有道路交通事故當事人酒精測定
    紀錄表、刑法第185 條之3 案件測試觀察紀錄表、道路交通
    事故現場圖、道路交通事故調查報告表（一）（二）、現場
    照片4 張等在卷可佐，足認被告自白與事實相符。本件事證
    明確，被告上開犯行堪予認定，應依法論科。
三、按刑法第185 條之3 規定所謂「不能安全駕駛」，乃抽象危
    險犯，並不以發生具體危險為必要，對於呼氣酒精濃度已達
    每公升0.55毫克以上，肇事率為一般正常人之10倍，認為已
    達不能安全駕車之標準，此業經法務部88年5 月18日以（88
    ）法檢字第1669號函告週知，應為絕對不能安全駕駛動力交
    通工具。故核被告所為，係犯刑法第185 條之3 之不能安全
    駕駛動力交通工具罪。原審認被告犯行事證明確，並審酌被
    告為警查獲時之酒精濃度值、酒後行駛之時間及路段、未肇
    事產生實害、被告生活狀況、智識程度等一切情狀，適用刑
    法第185 條之3 、第42第3 項前段、刑法施行法第1 條之1
    第1 項之規定，判處被告罰金新臺幣（下同）5 萬元，如易
    服勞役，以1 千元折算1 日，經核認事用法均無違誤，量刑
    亦屬妥適。被告上訴意旨略以：伊為低收入戶，無資力繳納
    罰金，又因中度肢障，無法易服勞役，伊坦承犯罪，犯罪後
    態度良好，且符合緩刑之條件，希望本院給予緩刑等語。然
    查：本件被告遭查獲送醫後，經醫護人員對其抽血實施酒精
    濃度測試，檢出血液中酒精含量高達368.6mg/dl，換算呼氣
    酒精濃度值為每公升1.84毫克，除已達前開不能安全駕車之
    標準（即呼氣酒精濃度每公升0.55毫克）之外，更超出該標
    準達3 倍以上，肇事比率比一般未飲酒者已高出甚多，然竟
    仍於飲用酒後騎乘機車上路，對公眾生命財產安全所生之危
    害非輕。此外，被告尚於本院審理時自陳：伊喝酒已經有30
    幾年，平均每天要喝約1 瓶米酒，且伊早上5 、6 點在外面
    吃早餐時會喝酒的習慣，也大約有5 年了，每天都是喝完酒
    再騎殘障機車回家，之前都沒有被警察攔檢過，只有這次被
    警察發現，伊是中度肢障1 個月補助4 千元、低收入戶1 個
    月補助3 千元、生活補助5 千元，每個月的酒錢要花3 千元
    等語，足見被告在本案查獲之前，即已飲酒成習，且每每基
    於僥倖之心態酒後駕車，漠視自身安危，更罔顧公眾行之安
    全。是本院認如不予執行前開刑罰，實不足以確保被告日後
    悔悟改過，乃認本案不宜給予緩刑，以防止被告再犯。從而
    ，被告提起本件上訴，既未具體指摘原審判決有何違法失當
    之處，僅泛稱請求撤銷原判決，另給予其緩刑宣告云云，其
    上訴自無理由，應予駁回。
據上論斷，依刑事訴訟法第455 條之1 第1 項、第3 項、第368
條，判決如主文。
本案經檢察官黃俊鳴到庭執行職務。
中    華    民    國    99    年    5     月    25    日
                  刑事第三庭  審判長法  官  柳章峰
                                    法  官  許蓓雯
                                    法  官  顏苾涵
以上正本證明與原本無異。
本件不得上訴。
中    華    民    國    99    年    5     月    25    日
                                    書記官  涂村宇
附錄本案論罪科刑法條
中華民國刑法第185條之3
服用毒品、麻醉藥品、酒類或其他相類之物，不能安全駕駛動力
交通工具而駕駛者，處1 年以下有期徒刑、拘役或科或併科15萬
元以下罰金。

司法院資訊處製作；財團法人民間司法改革基金會備份。
